【裁判字號】    97,聲減,380
【裁判日期】    970911
【裁判案由】    聲請減刑
【裁判全文】
臺灣臺南地方法院刑事裁定             97年度聲減字第380號
聲  請  人  臺灣臺南地方法院檢察署檢察官
受  刑  人  甲○○
上列受刑人因偽造文書等案件，業經判決罪刑確定，聲請人聲請
減刑及定其應執行之刑（97年度聲減字第220號），本院裁定如
下：
    主  文
甲○○所犯如附表編號一、二所示案件之罪，各減為如附表編號
一、二「減刑後刑期及易刑標準」欄所示之刑，並與附表編號三
所示之罪已減得之刑，應執行有期徒刑伍月，如易科罰金，以銀
元佰元即新臺幣玖佰元折算壹日。
    理  由
一、聲請意旨略以：受刑人甲○○於如附表所列日期，犯如附表
    所示各罪，經判處如附表所示之刑確定，並分別確定在案，
    因受刑人所犯如附表編號一、二所示案件之罪，其犯罪時間
    在民國96年4月24日以前，合於中華民國九十六年罪犯減刑
    條例（下稱減刑條例）第2條第1項第3款所定減刑條件，依
    減刑條例第8條第1項、第3項聲請裁定減刑，並依減刑條例
    第10條第1項規定，聲請就附表所示各罪定其應執行之刑等
    語。
二、按裁判確定前犯數罪而併合處罰之案件，有二以上之裁判，
    應依刑法第51條第5款至第7款定應執行之刑時，最後事實審
    法院即應據檢察官之聲請，以裁定定其應執行之刑，殊不能
    因數罪中之一部分犯罪之刑業經執行完畢，而認檢察官之聲
    請為不合法，予以駁回（最高法院47年臺抗字第2號判例意
    旨參照）；數罪併罰案件之執行完畢，係指數罪定應執行之
    刑後，已將該應執行之刑執行完畢而言，若僅數罪中之一罪
    所宣告之刑執行完畢，而數罪合併所定應執行之刑尚未執行
    完畢，則該數罪全部均未執行完畢（最高法院78年2月28日
    78年度第2次刑事庭會議決議意旨參照）。又所謂「裁判確
    定前」，應以聲請定執行刑之各罪中最先裁判確定案件之確
    定時為準，換言之，必須其他各罪之犯罪行為時，均在最先
    一罪判決確定前始符合數罪併罰之條件，只要所犯各罪均符
    合最先一罪裁判確定前所犯，即應由執行檢察官聲請犯罪事
    實最後判決之法院定其各罪之應執行刑，縱令所犯數罪中有
    一罪刑已經執行完畢，仍應就其所犯各罪宣告刑更定應執行
    刑，在所裁定之應執行刑尚未執行完畢前，各罪之宣告刑，
    尚不發生執行完畢之問題。查本件如附表編號一、二所示案
    件之罪所處之刑，雖業經檢察官以96年度執字第596號易科
    罰金執行完畢，有臺灣高等法院被告前案紀錄表在卷可佐，
    惟受刑人所犯如附表所示之各罪，均係在附表編號一、二所
    示案件之罪判決確定日95年12月25日前違犯，屬裁判確定前
    犯數罪，應併合處罰乙情，亦有上開各罪之判決附卷可稽，
    則如附表編號三所示之刑既尚未與附表編號一、二所示之刑
    合併定其應執行之刑並執行該應執行刑，揆諸首揭判例、決
    議意旨，附表編號一、二所示之刑即尚非執行完畢，合於減
    刑條例第8條第1項所定「執行未完畢」之要件，檢察官就如
    附表編號一、二所示案件之罪聲請減刑，並聲請與如附表編
    號三所示案件之罪已減得之刑定其應執行刑，經核於法尚無
    不合，應予准許，合先敘明。
三、又依本條例所為之減刑裁定，係按原判決之宣告刑而減之，
    並非重新判決，故是否准予易科罰金及其關於易科罰金之折
    算標準，均應依原判決時所應適用法律有關是否准予易科罰
    金及其折算標準決定之；茲以受刑人所犯如附表編號一、二
    所示案件之罪，合於減刑條例所定之減刑條件，爰依該條例
    第2條第1項第3款規定予以減刑，並依原判決所適用即95年7
    月1日修正施行前之刑法第41條第1項規定，諭知易科罰金之
    折算標準。
四、再數罪併罰定應執行刑時，如裁判確定前犯數罪，而其中一
    罪在新法施行前者，亦應為新舊法比較（最高法院95年5月
    23日95年度第8次刑事庭會議決議意旨參照）；本件受刑人
    所犯如附表編號一、二所示案件之罪，均係於95年7月1日刑
    法修正施行前犯之，所犯如附表編號三所示案件之罪，則係
    在上開法律修正後所為，經依上開決議意旨及刑法第2條第1
    項前段規定，比較修正前後刑法第51條第5款規定結果，因
    修正後該條款之規定，將宣告多數有期徒刑時定應執行刑之
    上限自20年提高為30年，故修正後之規定並非較有利於受刑
    人，仍應依修正前刑法第51條第5款規定，定其應執行之刑
    。且按數罪併罰已定執行刑案件，如數罪均應減刑者，於減
    刑後另定執行刑時，宜定為原執行刑2分之1 (法院辦理九十
    六年減刑案件應行注意事項第15點前段參照)，本件受刑人
    所犯如附表編號一、二所示之罪，業經本院以95年度訴字第
    1290號判決定應執行刑有期徒刑6月，依前揭規定意旨，如
    僅就此2罪減刑後定執行刑時，宜定為有期徒刑3月，本院為
    附表所示案件最後事實審之法院，就附表編號一至三案件再
    為定應執行刑之裁判時，自仍應受前開裁判所為定應執行刑
    內部界限之拘束，是受刑人所犯附表編號一至三部分之案件
    ，減刑後其應執行刑應定為如主文所示之刑。復按數罪併罰
    ，其中部分之裁判易刑標準係依舊法諭知，另部分依新法諭
    知者，合併定刑後之易刑標準，應依刑法第2條第1項但書之
    規定，擇最有利於受刑人之折算標準適用之（最高法院86年
    度臺非字第87號裁判意旨參照，法院辦理九十六年減刑條例
    案件應行注意事項第34點同此見解），而依修正前刑法第41
    條第1項前段、修正前罰金罰鍰提高標準條例第2條之規定，
    易科罰金之折算標準係以銀元300元即新臺幣900元折算1日
    ，修正後刑法第41條第1項則改以新臺幣1000元、2000元、
    3000元折算1日，比較新舊法結果，仍以修正前規定有利於
    受刑人，即應依修正前刑法第41條第1項前段、廢止前罰金
    罰鍰提高標準條例第2條之規定，以銀元300元即新臺幣900
    元折算1日之標準併為易科罰金之諭知，附此敘明。
五、依中華民國九十六年罪犯減刑條例第2條第1項第3款、第8條
    第1項、第10條，刑法第2條第1項前段、第53條，修正前刑
    法第51條第5款、第41條第1項前段，刑法施行法第1條之1，
    廢止前罰金罰鍰提高標準條例第2條，裁定如主文。
中    華    民    國    97    年     9    月    11    日
                        刑事第九庭    法  官  蔡盈貞
以上正本證明與原本無異。
如不服本裁定，應於收受送達後5日內向本院提出抗告狀。（應
附繕本）
                                      書記官  陳玉芬
中    華    民    國    97    年     9    月    11    日
附表：受刑人甲○○減刑及定應執行刑案件一覽表
┌─────┬──────────┬──────────┬──────────┐
│編號      │         一         │         二         │         三         │
├─────┼──────────┼──────────┼──────────┤
│罪名      │偽造文書            │偽造文書            │侵占                │
├─────┼──────────┼──────────┼──────────┤
│宣告刑    │有期徒刑3月，如易科 │有期徒刑5月，如易科 │有期徒刑5月，如易科 │
│          │罰金，以銀元300元即 │罰金，以銀元300元即 │罰金，以新臺幣1000元│
│          │新臺幣900元折算一日 │新臺幣900元折算1日。│折算1日；減為有期徒 │
│          │。                  │                    │刑2月15日，如易科罰 │
│          │                    │                    │金，以新臺幣1000元折│
│          │                    │                    │算1日               │
├─────┼──────────┼──────────┼──────────┤
│所犯法條  │刑法第216條、第210條│刑法第216條、第215條│刑法第335條第1項    │
├─────┼──────────┼──────────┼──────────┤
│犯罪日期  │93年11月間某日      │94年9月間某日、同年 │95年7月底至8月初某日│
│          │                    │月15日              │、95年8月2日、95年9 │
│          │                    │                    │月底至同年10月初    │
├─────┼──────────┼──────────┼──────────┤
│偵查機關及│臺灣臺南地方法院檢察│臺灣臺南地方法院檢察│臺灣臺南地方法院檢察│
│案號      │署94年度偵字第5076號│署94年度偵字第5076號│署96年度偵字第10017 │
│          │                    │                    │號                  │
├─┬───┼──────────┼──────────┼──────────┤
│最│法院  │臺灣臺南地方法院    │臺灣臺南地方法院    │臺灣臺南地方法院    │
│後├───┼──────────┼──────────┼──────────┤
│事│案號  │95年度訴字第1290號  │95年度訴字第1290號  │97年度簡上字第8號   │
│實├───┼──────────┼──────────┼──────────┤
│審│判  決│95年11月22日        │95年11月22日        │97年7月24日         │
│  │日  期│                    │                    │                    │
├─┼───┼──────────┼──────────┼──────────┤
│確│法院  │臺灣臺南地方法院    │臺灣臺南地方法院    │臺灣臺南地方法院    │
│定├───┼──────────┼──────────┼──────────┤
│判│案號  │95年度訴字第1290號  │95年度訴字第1290號  │97年度簡上字第8號   │
│決├───┼──────────┼──────────┼──────────┤
│  │判決確│95年12月25日        │95年12月25日        │97年7月24日         │
│  │定日期│                    │                    │                    │
├─┴───┼──────────┼──────────┼──────────┤
│合於中華民│符合                │符合                │已判決減刑          │
│國九十六年│                    │                    │                    │
│罪犯減刑條│                    │                    │                    │
│例條款    │                    │                    │                    │
├─────┼──────────┼──────────┼──────────┤
│減刑後刑期│有期徒刑1月15日，如 │有期徒刑2月15日，如 │                    │
│及易刑標準│易科罰金，以銀元300 │易科罰金，以銀元300 │                    │
│          │元即新臺幣900元折算1│元即新臺幣900元折算1│                    │
│          │日。                │日。                │                    │
├─────┼──────────┼──────────┼──────────┤
│備註      │臺灣臺南地方法院檢察│臺灣臺南地方法院檢察│臺灣臺南地方法院檢察│
│          │署96年度執字第596號 │署96年度執字第596號 │署97年度執字第5564號│
│          │（編號1、2所定之刑原│（編號1、2所定之刑原│                    │
│          │定執行刑6月已執行完 │定執行刑6月已執行完 │                    │
│          │畢）                │畢）                │                    │
└─────┴──────────┴──────────┴──────────┘


司法院資訊處製作；財團法人民間司法改革基金會備份。
